臺灣桃園地方法院刑事判決　　　　　　　　　　　　　九十一年度易字第二七五號
　　公　訴　人　臺灣桃園地方法院檢察署檢察官
　　被　　　告　乙○○
右列被告因毀損案件，經檢察官提起公訴（八十九年度偵字第八三八七號），本院判
決如左：
    主  文
乙○○以強暴妨害人行使權利，處拘役貳拾日，如易科罰金，以參佰元折算壹日。
    事  實
一、緣乙○○與甲○○毗鄰耕作，嗣雙方交惡，甲○○遂將其耕種之桃園縣中壢市○
    ○○段第七十五號農地田埂堵塞，而不利乙○○取水灌溉。詎乙○○因此心生不
    滿，竟基於毀損、妨害自由等犯意，並基於毀損之概括犯意，先於民國八十九年
    三月二十一日上午不詳時間，在甲○○上開農地，以不詳工具將前揭遭王某堵塞
    之田埂開洞一個，以便於取水，並使該田埂失其防杜水流之作用；又於翌日上午
    不詳時間，在上址田埂處，見甲○○持水泥欲填補上開洞孔時，將水泥搶過丟至
    甲○○田地，使水泥曝乾無法使用，而以此強暴方式，妨害王某行使其支配田埂
    工作物之權利，並均足以生損害於甲○○。
二、案經甲○○訴請台灣桃園地方法院檢察署檢察官偵查起訴。
    理  由
一、訊據被告乙○○矢口否認有何毀損犯行。辯稱：洞本來就有的，是甲○○把他填
    起來，我才去把它挖開，我沒有搶甲○○的水泥云云。經查，右揭事實，業據告
    訴人甲○○在偵查中指述綦詳，即被告在偵查中亦陳稱：有挖洞，有把水泥放在
    水泥牆旁邊等語（偵卷第二十九頁反面），此外並有檢察官勘驗筆錄一份、田埂
    挖洞、水泥丟棄等現場照片數幀附卷可稽。再者，證人即桃園縣農田水利會會員
    黃振芳、黃志鑑到庭證稱：這一條是輔助水路，本來雙方都不是用這條水路引水
    ，是因為他們當初感情不錯，就共用一條等語，顯然被告原有其他水路取水，是
    縱認甲○○將原孔堵塞，妨礙被告取水，然此項危害非無他法可以避免，自不能
    因此破壞王某之田埂。另查，被告將甲○○水泥曝乾，意在阻撓甲○○修補田埂
    ，自係以對物強暴之方式，妨礙甲○○事實上支配其田埂之權利。綜上所述，本
    件事證已臻明確，被告所辯無非卸責之詞，不足採信，其犯行已堪認定。
二、查被告乙○○行為後，刑法第四十一條第一項業於九十年一月四日修正，將原犯
    最重本刑為三年以下有期徒刑以下刑之罪，而受六月以下有期徒刑或拘役之宣告
    ，因身體、教育、職業或家庭之關係，執行顯有困難者，得以一元以上三元以下
    折算一日，易科罰金之規定，修正為「犯最重本刑為五年以下有期徒刑以下刑之
    罪，而受六個月以下有期徒刑或拘役之宣告，因身體、教育、職業、家庭之關係
    或其他正當事由，執行顯有困難者，得以一元以上三元以下折算一日，易科罰金
    」，並於九十年一月十日由總統公布施行，於同年一月十二日生效。經依新舊法
    比較結果，對被告並無不同，應依刑法第二條第一項前段規定，適用修正後之法
    律。核被告乙○○第一次私挖甲○○田埂引水之所為，係犯刑法第三百五十四條
    之毀損罪：其第二次丟棄甲○○水泥使之曝乾之所為，係犯同法第三百零四條第
    一項之強制罪，及第三百五十四條之毀損罪。被告前後兩次毀損犯行，時間緊接
    ，所犯構成要件相同罪名，顯係基於概括犯意而為，應依連續犯之規定以一罪論
    ，並加重其刑。所犯上開二罪間有方法結果之牽連關係，依刑法第五十五條從一
    重之強制罪處斷。爰審酌本件起因於農地過水問題，乃雙方均不知節制，而被告
    為一己之私，即任意破壞他人之物，心態可議，然本件毀損物品之價值不高，對
    告訴人損失尚屬有限，及被告犯後並未坦承犯行，惟態度尚稱良好等一切情狀，
    量處如主文所示之刑，並諭知易科罰金之折算標準，以示懲儆。
據上論斷，應依刑事訴訟法第二百九十九條第一項前段，刑法第二條第一項前段、第
三百零四條第一項、第三百五十四條、第五十五條，修正後刑法第四十一條第一項前
段，罰金罰鍰提高標準條例第一條前段、第二條，判決如主文。
本案經檢察官鄭重文到庭執行職務。
中        華        民        國    九十一    年    五    月    廿二    日
                                  臺灣桃園地方法院刑事第五庭
                                      法  官     陳彥宏
右正本證明與原本無異
如不服本判決書應於送達後十日內向本院提出上訴狀
                                      書記官     翁其良
中        華        民        國    九十一    年    五    月    二十二  日
論罪法條：刑法第三百零四條、第三百五十四條
刑法第三百零四條
以強暴、脅迫使人行無義務之事或妨害人行使權利者，處三年以下有期徒刑、拘役或
三百元以下罰金。
前項之未遂犯罰之。
刑法第三百五十四條
毀棄、損壞前二條以外之他人之物或致令不堪用，足以生損害於公眾或他人者，處二
年以下有期徒刑、拘役或五百元以下罰金。
